臺灣彰化地方法院刑事判決
111年度易字第685號
公  訴  人  臺灣彰化地方檢察署檢察官
被      告  周銘輝



列被告因違反毒品危害防制條例案件，經檢察官提起公訴（111
年度偵字第9215號），本院判決如下：
    主    文
周銘輝持有第三級毒品純質淨重五公克以上，處有期徒刑伍月，
如易科罰金，以新臺幣壹仟元折算壹日。扣案之第三級毒品貳佰
貳拾捌包均沒收銷燬。
扣案之封口機壹台、果汁粉壹包及毒品咖啡包空包裝壹佰陸拾貳
個與電子磅秤壹台均宣告沒收。
    犯罪事實
一、周銘輝明知4-甲基甲基卡西酮係毒品危害防制條例第2條第2
    項第3款所列管之第三級毒品，未經許可不得持有純質淨重5
    公克以上。其基於持有第三級毒品之犯意，自民國（下同）
    110年8月下旬某日起，至110年9月11日17時20分為警搜索日
    止，在彰化縣○○市○○路000巷00弄0號4樓前租屋處內，持有K
    他命原料100公克，並將之混合果汁粉後分裝成毒品咖啡包
    。嗣於110年9月11日17時20分止，為警持臺灣南投地方法院
    所核發之搜索票，至上址搜索，扣得業經周銘輝將上開K他
    命原料分裝之毒品咖啡包228包(含第三級毒品4-甲基甲基卡
    西酮總純質淨重20.6283公克)、封口機1臺、果汁粉1包、毒
    品咖啡包空包裝袋162個、電子磅秤1臺。
二、案經彰化縣警察局移送臺灣南投地方檢察署檢察官偵辦經由
    臺灣高等檢察署臺中分署檢察長令轉臺灣彰化地方檢察署檢
    察官偵查後起訴。
    理    由
一、證據能力部分：
  ㈠按被告以外之人於審判外之陳述，雖不符刑事訴訟法第159條
    之1至第159條之4之規定，而經當事人於審判程序同意作為
    證據，法院審酌該言詞陳述或書面陳述作成時之情況，認為
    適當者，亦得為證據；又當事人、代理人或辯護人於法院調
    查證據時，知有第159條第1項不得為證據之情形，而未於言
    詞辯論終結前聲明異議者，視為有前項之同意，刑事訴訟法
    第159條之5定有明文。經查，本判決以下所引用被告楊宗穎
    以外之人於審判外之言詞或書面陳述，對被告而言，性質上
    屬傳聞證據，惟被告已知悉有刑事訴訟法第159條第1項之情
    形，且未於言詞辯論終結前聲明異議，本院審酌上開證據作
    成時之情況，尚無違法取證或不當之情形，復與本案之待證
    事實間具有相當之關聯性，以之作為證據應屬適當，揆諸上
    開規定，應認有證據能力。
  ㈡傳聞法則乃對於被告以外之人於審判外之言詞或書面陳述而
    為之規範。本判決以下引用之非供述證據，無刑事訴訟法第
    159條第1項規定傳聞法則之適用，因與本案待證事實具有關
    聯性，且無證據證明係公務員違法取得之物，依法自得作為
    證據。
二、認定犯罪事實所憑之證據及理由：
    上揭犯罪事實，業據被告周銘輝於警詢、偵查及本院審理中
    均坦承不諱，核與證人核與證人蔡宜靜、王紫穗、蔡志昌、
    蘇三奇於警詢證述之情節大致相符，並有扣押物品目錄表、
    衛生福利部草屯療養院草療鑑字第1101000050號鑑驗書、現
    場照片、扣案物品照片在卷可參，足認被告前揭任意性自白
    與事實相符，堪以採信，本案事證明確，應依法論科。
三、論罪科刑：
  ㈠核被告所為，係犯毒品危害防制條例第11條第5項之持有第三
    級毒品純質淨重5公克以上之罪。
  ㈡爰以行為人之責任為基礎，審酌被告助長毒品流通，持有含
    第三級毒品228包，純質淨重共20.6283公克之犯罪手段、所
    生危害，及被告坦承犯行之犯後態度，兼衡其素行、於本院
    審理中自陳高職肄業之智識程度、目前從事工地工作，月收
    入約2萬多，有時務農，需撫養父親及妻兒等一切情狀，量
    處如主文所示之刑，並諭知易科罰金之折算標準。
四、沒收部分：
    按違禁物，不問屬於犯罪行為人與否，沒收之。扣案之毒品
    228包，經鑑定含有4-甲基甲基卡西酮等成分，檢驗前總淨
    重404.4755公克，檢出純度5.1％，總純質淨重達20.6283公
    克，即純質淨重均達5公克以上，有衛生福利部草屯療養院
    鑑定書草療鑑字第11010000050號在卷可憑，均屬違禁物，
    應依毒品危害防制條例第18條第1項規定宣告沒收銷燬之。
    另扣案之封口機1台、果汁粉1包及毒品咖啡包空包裝162個
    是被告所有、電子磅秤1台，且作為分裝毒品咖啡包之用，
    應依刑法第38條第2項規定宣告沒收之。
據上論斷，應依刑事訴訟法第299條第1項前段，毒品危害防制條
例第11條第5項、第18條第1項，刑法第11條前段、第41條第1項
前段、第38條第2項，判決如主文。
本案經檢察官蕭有宏提起公訴，檢察官吳皓偉庭執行職務。
中　　華　　民　　國　　111 　年　　9 　　月　 　5　　日
                  刑事第五庭    法      官  鮑慧忠
以上正本證明與原本無異。
如不服本判決應於收受判決後20日內向本院提出上訴書狀，並應
敘述具體理由。其未敘述上訴理由者，應於上訴期間屆滿後20日
內向本院補提理由書( 均須按他造當事人之人數附繕本) 「切勿
逕送上級法院」。
中　　華　　民　　國　　111 　年　　9 　　月　　 5　　日
                                書  記  官  羅婉嘉

附錄論罪科刑法條
毒品危害防制條例第11條
持有第一級毒品者，處3年以下有期徒刑、拘役或新臺幣30萬元
以下罰金。
持有第二級毒品者，處2年以下有期徒刑、拘役或新臺幣20萬元
以下罰金。
持有第一級毒品純質淨重十公克以上者，處1年以上7年以下有期
徒刑，得併科新臺幣1百萬元以下罰金。
持有第二級毒品純質淨重二十公克以上者，處6月以上5年以下有
期徒刑，得併科新臺幣70萬元以下罰金。
持有第三級毒品純質淨重五公克以上者，處2年以下有期徒刑，
得併科新臺幣20萬元以下罰金。
持有第四級毒品純質淨重五公克以上者，處1年以下有期徒刑，
得併科新臺幣10萬元以下罰金。
持有專供製造或施用第一級、第二級毒品之器具者，處1年以下
有期徒刑、拘役或新臺幣10萬元以下罰金。